【裁判字號】    91,交抗,167
【裁判日期】    920130
【裁判案由】    聲明異議
【裁判全文】
臺灣高等法院高雄分院刑事裁定                    九十一年度交抗字第一六七號
    抗告人即  甲○○  男  民國.
    受處分人
右抗告人因違反道路交通管理處罰條例案件，不服臺灣高雄地方法院九十一年度交聲
字第三五○號中華民國九十一年十一月二十六日裁定，提起抗告，本院裁定如左：
      主      文
抗告駁回。
      理      由
一、抗告意旨略以：抗告人所有之車牌號碼ＸＺ—六八三三號自小客車業於八十七年
    二月二日在高雄市監理處辦理買賣過戶，依規定車輛過戶時必須清償所有稅金、
    罰款後始得過戶，自該車過戶至今已逾五年，致抗告人未留存而無法提出辦理過
    戶時所有之繳費存根、收據，原審法院未採信抗告人已依法清償所有稅金、罰款
    之陳述，僅臆測採信高雄市監理處之函文謂：係因已於八十九年離職之承辦員於
    忙碌中漏核系爭三件交通違規案件，而完成過戶登記云云，而裁定駁回異議，實
    難令人信服，按車輛買賣過戶登記之作業程序，承辦車輛過戶人員受理後尚需送
    呈核判，逐層批核檢閱無誤後，始能完成過戶手續，豈可由承辦車輛過戶人員一
    人完成核准之理，原裁定未為詳究即予駁回聲明異議，顯有不當，請撤銷原裁定
    等語
二、經查：
（一）抗告人於八十二年十月十七日下午一時四十四分、八十三年五月六日下午一時
      、八十六年十月八日下午一時三十九分，分別駕駛車牌號碼ＸＺ—六八三三號
      自小客車行經青海路（時速限制四十公里）、大順一路（時速限制五十公里）
      、同盟路（時速限制五十公里）時，經雷達測得車速各為時速六十四公里、八
      十二公里、七十五公里，均超速行駛，經高雄市警察局交通大隊隊員分別於八
      十二年十一月二十三日、八十三年五月十六日、八十六年十月二十七日依法逕
      行舉發在案，有「高雄市政府警察局舉發違反道路交通管理事件通知單」三張
      ，及異議人駕車超速時遭拍照之相片共三紙在卷可憑，堪信為真實。
（二）按「違反道路交通管理事件統一裁罰標準及處理細則」第四十四條第二項（以
      下為九十一年八月三十日修正前之條文）固規定：「汽車所有人或駕駛人違反
      道路交通管理事件尚未處結者，公路監理機關於汽車所有人或駕駛人辦理其各
      項登記或換發號牌、執照時，應請其就違規案件先予清結」，惟經原審向高雄
      市監理處函查覆稱：系爭車輛於八十七年二月二日辦理過戶時，該車電腦車籍
      資料顯示積欠八十四年至八十七年之汽車燃料使用費、八十七年使用牌照稅未
      結清，及積欠三件交通違規案件未結清，而承辦人於本處存留之ＸＺ—六八三
      三號車輛之「汽（機）車過戶登記書」所註記之內容，該車僅結清所積欠之使
      用牌照稅及汽車燃料使用費，並未結清交通違規案件，承辦員（已於八十九年
      離職）可能於忙碌中漏核交通違規案件，而完成過戶登記等語，有該處九十一
      年十一月十九日函文及所附過戶登記書、違規查詢報表各一份在卷可憑，顯見
      係因承辦車輛過戶人員之疏忽而導致系爭三件違規事件尚未結清即准予辦理過
      戶。雖抗告人於原審供稱：我的印象中收到紅單後，應該已經把罰金繳清了等
      語（見原審九十一年九月五日訊問筆錄），惟其並無法提出已繳納罰鍰之證明
      ，空言主張三次違規所處罰鍰均已繳清云云，尚難輕信。
三、按行車速度，依標誌或標線之規定，無標誌或標線者，在郊外道路時速不得超過
    六十公里，道路安全規則第九十三條第一項第一款定有明文。又「汽車駕駛人，
    行車速度，超過規定之最高時速，處新臺幣一千二百元以上二千四百元以下罰鍰
    ；又「汽車駕駛人違反道路交通管理處罰條例第四十條第一項規定者，除應依該
    條所規定之罰鍰處罰外，並予記違規點數一點」，道路交通管理處罰條例第四十
    條第一項、第六十三條第一項第一款亦分別定有明文。而前開道路安全規則第九
    十三條第一項第一款及道路交通管理處罰條例第六十三條第一項第一款規定，自
    異議人違規行為時起迄今，均未作修正；至上開條例第四十條第一項規定，於九
    十年一月十七日修正前之規定，係處「四百元以上八百元以下」罰鍰，係以銀元
    為單位，則依銀元與新台幣之間一比三之比例換算後，修正前、後之罰鍰金額實
    質上並未變動；原處分機關因而引用前開法條規定，就抗告人之前述交通違規行
    為，分別裁處「罰鍰新台幣二千四百元」、「罰鍰新台幣二千四百元」、「罰鍰
    新台幣二千四百元，並依第六十三條第一項記違規點數一點」，並無不當，原裁
    定駁回聲明異議亦無不合，抗告人甲○○仍執陳詞提起抗告，為無理由，應予駁
    回。
四、據上論結，應依刑事訴訟法第四百十二條裁定如主文。
中    華    民    國      九十二      年      一      月     三十   日
                              臺灣高等法院高雄分院刑事第七庭
                                  審判長法官  李春昌
                                        法官  莊飛宗
                                        法官  黃憲文
右正本證明與原本無異。
不得抗告。
                                  法院書記官  黃英彥
中    華    民    國      九十二      年      一      月     三十   日


司法院資訊處製作；財團法人民間司法改革基金會備份。
